【裁判字號】    90,訴緝,25
【裁判日期】    900820
【裁判案由】    違反槍砲彈藥刀械管制條例
【裁判全文】
臺灣彰化地方法院刑事判決                            九十年度訴緝字第二五號
    公  訴  人  臺灣彰化地方法院檢察署檢察官
    被      告  乙○○
    指定辯護人  本院公設辯護人  丙○○
右列被告因違反槍砲彈藥刀械管制條例案件，經檢察官提起公訴（八十八年度偵字第
一一二一七號），本院判決如左：
        主  文
乙○○無罪。
        理  由
一、公訴意旨略以：被告乙○○自不詳時起，未經許可，無故持有具殺傷力仿半自動
    手槍一把，及供上述手槍用，具殺傷力改造子彈二顆，於民國（下同）八十八年
    一月中旬，將上開槍彈攜帶至彰化縣伸港鄉什股村一之四號柯佳富住處託其寄藏
    （柯佳富部分已經檢察官另為不起訴處分）。嗣於八十八年一月二十九日下午四
    時五十分許，柯佳富攜帶上開槍、彈至二人約定之彰化縣伸港鄉○○路○段七九
    ０號甲○○住處，欲交還乙○○時，為警循線查獲柯佳富與甲○○（亦經檢察官
  為不起訴處分）二人，並扣得具殺傷力之前開槍、彈，因認被告乙○○涉犯槍砲
    彈藥刀械管制條例第十條第四項、第十二條第四項罪嫌。
二、公訴人認被告乙○○犯有前開罪行，係以犯罪事實業據柯佳富、甲○○二人於警
    訊及偵查中供述明確，並扣案槍、彈經鑑定結果具有殺傷力，有內政部警政署刑
    事警察局鑑驗通知書在卷可憑為論據。
三、按犯罪事實應依證據認定之，無證據不得推定其犯罪事實；又不能證明被告犯罪
    者，應諭知無罪之判決，刑事訴訟法第一百五十四條、第三百零一條第一項前段
    分別定有明文。並事實之認定，應憑證據，如未能發現相當證據，或證據不足以
    證明，自不能以推測或擬制之方法以為裁判基礎；且認定不利被告之事實，須依
    積極證據，苟積極證據不足為不利於被告事實之認定時，即應為有利於被告之認
    定，更不必有何有利之證據，最高法院三十年上字第八一六號、四十年臺上字第
    八六號判例足資照。訊據被告乙○○堅詞否認有上開罪行，辯稱，前開槍、彈
    非伊所有或寄藏者，可能是甲○○被警查獲，疑心是伊向警方報告檢舉，所以反
    咬伊等語；辯護人亦以柯佳富所證前後不一，難加採信，且曾明指扣案槍、彈係
    甲○○所有堪考，另甲○○所陳則與其一己具利害關係，無得遽採，認被告犯罪
    不能證明等語為被告辯護。經查，本件係警員曾金樹據線報指甲○○家有毒品，
    所以向檢察官聲請搜索票至甲○○住處查獲槍、彈，已據曾金樹證述明確，並有
    搜索等資料在卷可憑。雖同時在甲○○住處亦為警查獲之柯佳富於警訊及檢察官
    第一次訊問時均供述，槍、彈係綽號「小五」者所寄藏，「小五」者即被告乙○○，其於前開查獲時、地才帶至被告甲○○前開住處為警查獲云云，核與甲○○
    於警訊及檢察官訊問時所陳相合。但諸柯佳富嗣於偵查中，另委請選任辯護人
    黃耀南律師先後具狀二紙請求調查證據，先者稱係替甲○○頂下持有槍枝刑責，
    實則槍枝所有人為甲○○，有證人丁○○於八十八年一月二十八日晚上在其住處
    適有碰見甲○○在其房間把玩甲○○自帶之槍枝可資為證。且甲○○為警解送地
    檢署途中，曾向警表示何處在改造槍枝，而帶警員至台中縣大里市查找改造槍枝
    工廠，足見槍枝持有者為甲○○，況前開槍枝係在甲○○住處查獲，益證其言非
    虛等句。後者稱，前者具狀請求傳訊丁○○一節有誤，請准撤回聲請。其已於警
    訊、偵查中自白前開槍枝係乙○○所有，於八十八年一月中旬以一只黑色手提包
    拿來其處寄藏，其不知係槍枝，從未打開過，後乙○○約於八十八年一月二十九
    日下午要來取回東西，約定至甲○○前址住處，且當天下午乙○○即以其行動電
    話打甲○○之電話連絡告知，詎警即至前址甲○○住處查獲等句，有聲請調查證
    據狀二紙在卷可按，足認柯佳富所供述者委有前後不符之疪，警、偵訊所指槍、
    彈屬被告所有寄藏其住處之詞是否為實堪慮，尚難遽採。反以上開二份狀紙均係
    黃耀南律師照柯佳富所言而撰遞，當時有會見柯佳富，是柯佳富說是甲○○要其
    頂罪，撰前者第一份狀紙時甲○○應不在場，撰後者第二份狀紙時甲○○有無在
    場不記得等語，已經黃耀南律師證述在案；又八十八年一月二十八日晚上係柯佳
    富朋友生日在柯佳富住處烤肉慶生，證人丁○○有到柯佳富家，有見到甲○○帶
    一只黑色手提袋，甲○○一見其即馬上把槍收起來到該提袋中等語，亦經證人丁○○陳述至明。並訊據甲○○，供述八十八年一月二十八日晚上九時許曾到柯佳
    富家烤肉，但一下子就離開，有見到丁○○等語，足徵前者第一份柯佳富委由黃
    耀南律師於偵查中遞呈之第一份聲請調查證據狀內所述之內容為實。故綜上，前
    開扣案槍、彈足認係甲○○所持有之物，被告與辯護人辯論之詞可加採信，本件
    公訴人所認容有所誤，揆諸首揭意旨，認被告犯罪不能應證明，應依法諭知被告
    無罪之判決。並依法告發請偵辦甲○○持有槍、彈之罪行。
據上論斷，應依刑事訴訟法第三百零一條第一項，判決如主文。
中      華      民      國      九十      年      八    月     二十     日
                                     台灣彰化地方法院刑事第三庭
                                         法      官  洪  榮  謙
右正本證明與原本無異。
如不服本判決，應於判決送達後十日內向本院提出上訴狀( 須附繕本 )。
                                         法院書記官  張  木  松
中      華      民      國      九十      年      八    月    二十七    日


司法院資訊處製作；財團法人民間司法改革基金會備份。
